【裁判字號】    98,審訴,2562
【裁判日期】    980724
【裁判案由】    毒品危害防制條例
【裁判全文】
臺灣高雄地方法院刑事判決            98年度審訴字第2562號
公  訴  人  臺灣高雄地方法院檢察署檢察官
被      告  甲○○
                    現另案於臺灣高雄第二監獄執行中
指定辯護人  本院公設辯護人 陳信凱
上列被告因毒品危害防制條例案件，經檢察官提起公訴（98年度
毒偵字第2881號），本院改依簡式審判程序後，依協商程序判決
如下：
    主  文
甲○○施用第一級毒品，累犯，處有期徒刑捌月，扣案第一級毒
品海洛因壹包（含包裝袋，驗後淨重壹點零肆公克）及殘有海洛
因之殘渣袋參個，均沒收銷燬之；扣案注射針筒柒拾肆支，均沒
收之。又施用第二級毒品，累犯，處有期徒刑肆月，扣案第二級
毒品甲基安非他命壹包（含包裝袋，驗後淨重零點零捌參公克）
及殘有甲基安非他命之吸食器肆組，均沒收銷燬之。應執行有期
徒刑拾壹月。扣案第一級毒品海洛因壹包（含包裝袋，驗後淨重
壹點零肆公克）、殘有海洛因之殘渣袋參個、第二級毒品甲基安
非他命壹包（含包裝袋，驗後淨重零點零捌參公克）及殘有甲基
安非他命之吸食器肆組，均沒收銷燬之；扣案注射針筒柒拾肆支
，均沒收之。
    事實及理由
一、甲○○前因違反麻醉藥品管理條例、槍砲彈藥刀械管制條例
    等案件，經臺灣高等法院高雄分院以83年度上訴字第2910號
    、84年度上訴字第1063號、85年度上訴字第1085號、87年度
    上更一字第20號等判決，各判處有期徒刑10月（未上訴而確
    定）、5 年8 月（經最高法院駁回上訴）、10月（未上訴而
    確定）、4 年（經最高法院駁回上訴）。又因違反麻醉藥品
    管理條例案件，經臺灣臺北地方法院以89年度訴更一字第4
    號判決判處有期徒刑10月確定（其中施用毒品部分，經該院
    以89年度訴更一字第4 號裁定送觀察勒戒後，認無繼續施用
    毒品之傾向，於90年3 月6 日執行完畢釋放）。上開案件接
    續執行，於91年1 月4 日縮短刑期假釋出監。假釋期間，因
    施用毒品案件，經本院以92年度訴字第1132號判決判處有應
    執行有期徒刑10月確定，嗣撤銷假釋，執行殘刑，裁定減刑
    及定執行刑，接續執行後，於96年12月20日執行完畢出監。
    詎不知警惕，復基於施用第一級毒品海洛因及第二級毒品甲
    基安非他命之犯意，於98年4 月29日凌晨3 時許，先後在高
    雄市前鎮區○○○街428 巷1 弄2 號之1 住處內，以針筒注
    射方式，施用第一級毒品海洛因1 次；以將甲基安非他命置
    於玻璃球內，再以火燒烤之方式（起訴書誤載以針筒注射之
    方式），施用第二級毒品甲基安非他命1 次。嗣於98年4 月
    29 日 上午9 時許，經警持搜索票至上開住處搜索，當場扣
    得第一級毒品海洛因1 包（淨重1.04公克，空包裝重0.60公
    克）、第二級毒品安非他命1 包（驗後淨重0.083 公克）、
    殘有甲基非他命之吸食器4 組、殘有海洛因之殘渣袋3 只及
    甲○○所有供預備施用海洛因所用之注射針筒74支，且經採
    尿送驗，結果呈嗎啡、甲基安非他命陽性反應。
二、證據：被告於本院審理時之自白、高雄市立凱旋醫院98年5
    月13日濫用藥物尿液檢驗報告，扣案之第一級毒品海洛因1
    包、第二級毒品甲基安非他命1 包、吸食器4 組、殘渣袋3
    個及針筒74支、法務部調查局98年5 月25日調科壹字第0982
    301 6120號濫用藥物實驗室鑑定書、高雄醫學大學附設中和
    紀念醫院98年7 月7 日檢驗報告8 紙（報告編號：0000-000
    、0000- 000 、0000-000、0000-000、0000-000、0000-000
    、0000-00 0 、0000-000）。
三、本件被告業已認罪，經檢察官、被告及其辯護人於審判外達
    成協商之合意，其合意內容為：被告甲○○施用第一級毒品
    ，願受有期徒刑8 月；施用第二級毒品，願受有期徒刑4 月
    ，應執行有期徒刑11月之宣告。核被告所為，係犯毒品危害
    防制條例第10條第1 項、第2 項之施用第一級、第二級毒品
    罪。被告持有第一級、第二級毒品之低度行為，應為施用第
    一級、第二級毒品之高度行為所吸收，均不另論罪。被告有
    如事實欄所載徒刑之宣告及執行完畢之事實，有臺灣高等法
    院被告前案紀錄表可參，其受有期徒刑執行完畢後，5 年內
    故意再犯本件有期徒刑以上之2 罪，均為累犯，應依刑法第
    47條第1 項之規定，均加重其刑。被告所犯上開2 罪，犯意
    各別，應分論併罰之。準此，因上開協商合意並無刑事訴訟
    法第455 條之4 第1 項所列情形之一，檢察官聲請改依協商
    程序而為判決，且不論本件有無加重減輕事由，當事人均同
    意如主文之刑度，是本院爰不經言詞辯論，於協商合意範圍
    內為協商判決，並定其應執行之刑。
四、扣案之海洛因1 包、甲基安非他命1 包（驗後淨重均詳如事
    實欄所示）、殘有海洛因之殘渣袋3 只及殘有甲基安非他命
    之吸食器4 組，確含有或殘有海洛因、甲基安非他命之成分
    ，有法務部調查局98年5 月25日調科壹字第09823016120 號
    濫用藥物實驗室鑑定書、高雄醫學大學附設中和紀念醫院98
    年7 月7 日檢驗報告在卷可參，其中海洛因、甲基安非他命
    係毒品，不問屬於犯人與否，均依毒品危害防制條例第18條
    第1 項前段規定，宣告沒收銷燬之。另毒品之外包裝、殘渣
    袋及吸食器，因與毒品難以析離，應均視同毒品，均一併沒
    收銷燬之；至鑑驗耗損部分，因已滅失，爰均不宣告沒收銷
    燬之。扣案之注射針筒74支，係被告所有供預備施用海洛因
    所用之物，爰依刑法第38條第1 項第2 款規定，宣告沒收之
    。
五、應適用之法條：刑事訴訟法第455 條之4 第2 項、第455 條
    之8 、第454 條第1 項，毒品危害防制條例第10條第1 項、
    第2 項、第18條1 項前段，刑法第11條、第47條第1 項、第
    38條第1 項第2 款、第51條第5 款。
六、本判決除有刑事訴訟法第455 條之4 第1 項第1 款、第2 款
    、第4 款、第6 款、第7 款所定情形之一，或違反同條第2
    項規定者外，不得上訴。
七、如有前項得上訴之情形者，得自判決送達之日起10日內，向
    本院提出上訴書狀，上訴於第二審法院。
本案經檢察官羅水郎到庭執行職務。
中    華    民    國    98    年    7     月    24    日
                  刑事第十庭    法  官  方百正
以上正本證明與原本無異。
中    華    民    國    98    年    7     月    24    日
                                書記官  黃園芳
附錄本判決論罪科刑所依據之法條：
毒品危害防制條例第10條
施用第一級毒品者，處 6 月以上 5 年以下有期徒刑。
施用第二級毒品者，處 3 年以下有期徒刑。


司法院資訊處製作；財團法人民間司法改革基金會備份。
